---
title: "clase 18-3"
format: html
editor: visual
---

## TRAEMOS EL DATASET

```{r}
library(tidyverse)
```

```{r}
barrios <- read_csv("C:/Users/Nico/Downloads/dataset barrios.csv")
View(barrios)
```

MOSTRAMOS EL DATASET

```{r}
head(barrios)
```

```{r}
barrios$cluster<-as_factor(barrios$cluster)
```

otra forma

```{r}
barrios = mutate(barrios, cluster=as_factor(cluster))
```

otra forma es utilizando los pipes

```{r}
barrios = barrios %>%  mutate(cluster=as_factor(cluster))
```

# **Estructura del dataset**

```{r}
glimpse(barrios)
```

DIAGRAMA DE DISPERSIÓN

```{r}
ggplot(data=barrios, aes(x= INGRESO, y = EDUCACION))+geom_point()
```

Podemos pintar los puntos (barrios) a que cluster pertenece

```{r}
ggplot(data=barrios, aes(x= INGRESO,
                         y= EDUCACION,
                         color=cluster,
                         size=DESEMPLEO
))+ geom_point()+ theme_bw()
```

Repetimos el grafico anterior pero agregando transperencia a los puntos por medio del argumento alpha

```         
```

```{r}
ggplot(data=barrios, aes(x= INGRESO,
                         y= EDUCACION,
                         color=cluster,
                         size=DESEMPLEO
))+ geom_point(alpha=0.5)+ theme_bw()
```

```{r}
ggplot(data=barrios, aes(x= INGRESO,
                         y= EDUCACION,
                         color=cluster,
                         size=DESEMPLEO
))+ geom_point(alpha=0.5)+ geom_smooth(se=FALSE) + theme_bw()
```

Cuidado, hay sobreajuste

mejor lo hacemos sin segmentar por barrio

```{r}
ggplot(data=barrios, aes(x= INGRESO,
                         y= EDUCACION,
                         color=cluster,
                         size=DESEMPLEO
))+ geom_point(alpha=0.5)+ geom_smooth(se=FALSE) + geom_smooth(method="lm", color= "red",se=FALSE)+theme_bw()
```

DISTRIBUCION DEL INGRESO

INGRESO POR MEDIO DE UN HISTOGRAMA

```{r}
ggplot(data=barrios, aes(x=INGRESO)) + geom_histogram(bins=10)
```

DISTRIBUCION DEL INGRESO

LO MISMO MOSTRANDO LA DENSIDAD, SEGMENTADA POR CLUSTER

```{r}
ggplot(data=barrios, aes(x=INGRESO, ))
```
